臺灣宜蘭地方法院刑事判決　　　　　　 100年度智易字第13號
公　訴　人　臺灣宜蘭地方法院檢察署檢察官
被　　　告　李嘉蘭
上列被告因違反著作權法等案件，經檢察官提起公訴（100年度
偵字第3967、4147號），本院裁定行簡式審判程序，判決如下：
    主  文
李嘉蘭犯著作權法第九十一條之一第三項前段之散布侵害著作財
產權之光碟重製物罪，處有期徒刑陸月，如易科罰金，以新臺幣
壹仟元折算壹日，扣案盜版重製之光碟貳拾參片沒收。又犯商標
法第八十二條之非法陳列侵害商標權之商品罪，處有期徒刑貳月
，如易科罰金，以新臺幣壹仟元折算壹日，扣案仿冒香奈兒商標
圖樣耳環貳件沒收。應執行有期徒刑柒月，如易科罰金，以新臺
幣壹仟元折算壹日，緩刑貳年，扣案盜版之光碟重製物貳拾參片
及仿冒香奈兒商標圖樣耳環貳件均沒收。
    事  實
一、李嘉蘭明知「97年度/普考、高考、特考/各類科/行政法-程
    怡老師，盜版DVD光碟23片」，係超級數位科技出版有限公
    司（下稱超級數位公司）享有重製權等著作財產權之著作物
    ，為著作權法保護之著作物，非經上揭擁有著作權公司之同
    意或授權，不得擅自重製、散布或意圖營利而交付。詎竟基
    於意圖營利散布之犯意，於民國100年4月27日，在其宜蘭縣
    礁溪鄉○○路83號之4住處，將自網路購得之含有上述著作
    物內容之光碟片，以「yunakimj」帳號，在批踢踢實業坊網
    站上刊登販售侵害超級數位公司上述著作財產權之盜版DVD
    光碟23片之訊息，並於買家下標後，隨即指示買家將價款匯
    入其所申辦之臺北富邦商業銀行股份有限公司和平分行帳號
    000-000000000000號帳戶(下稱富邦銀行帳戶)供買受人匯款
    ，俟確認收到匯款後，即以郵寄方式寄送前揭著作物內容之
    光碟片。嗣經超級數位公司法務人員林德豪於網路上向其表
    示欲以新臺幣（下同）2,000元（含運費）之價格購買，並
    依指示將價金2,000元匯入上開富邦銀行帳戶，取得前揭著
    作物內容之盜版光碟後查悉上情。
二、李嘉蘭亦明知瑞士商香奈兒股份有限公司（下稱香奈兒公司
    ）之雙Ｃ商標圖樣，業經香奈兒公司向經濟部智慧財產局申
    請註冊登記獲准取得商標專用權，指定使用於戒指、手鍊、
    耳環等相關配件之商品，近年在全球市場行銷甚廣，品質著
    有商譽，為業界及消費大眾所共知，現仍在商標專用期間內
    ，非經上開公司授權或同意，不得於同一商品使用相同或類
    似之商標圖樣，竟基於意圖販賣而陳列仿冒該商標商品之犯
    意，於100年6月前某日，在不詳地點，向真實姓名年籍不詳
    之成年人，購入仿上開商標圖樣之耳環2件後，竟於同年6月
    間，在其前揭住處，利用網際網路連線至露天拍賣網站，使
    用「lightmylife2009」拍賣帳號在該網站上張貼販賣前揭
    耳環之訊息，販賣與不特定人牟利，並指示買家將價款匯入
    前揭富邦銀行帳戶內，俟於確認收到匯款後，再以郵件方式
    寄送予購買者。嗣經警上網蒐證於網路上向其表示欲以435
    元（含運費）之價格購買，並於100年7月1日將價金435元匯
    入上開富邦銀行帳戶取得前揭耳環而查悉上情。
三、案經臺中市政府警察局第一分局、內政部警政署保安警察第
    二總隊第一大隊第一中隊報告臺灣宜蘭地方法院檢察署檢察
    官偵查起訴。
    理  由
一、上揭事實，業據被告於警詢、偵查、審理時坦承不諱，核與
    超級數位公司代理人於警詢時指訴及薈萃商標協會臺灣聯絡
    室主任賴麗玉於警詢時證述情節相符，並有專屬授權書、網
    路販賣商品網頁資料、盜版光碟與正版光碟內容擷取畫面及
    鑑識證明書及上開富邦銀行帳戶交易明細、郵件託運單照片
    、中華郵政股份有限公司WebATM轉帳明細表，及郵政跨行匯
    款申請書、掛號函件執據及收件回執、薈萃商標協會台灣聯
    絡處出具之鑑定證明書、中華電信數據查詢單、經濟部智慧
    財產局商標資料檢索服務報表資料（香奈兒公司）及盜版光
    碟、仿冒商品照片附卷可稽，復有盜版光碟23片、仿冒香奈
    兒身環2件扣案可佐，事證明確，被告犯行堪以認定。
二、犯罪事實一部分，核被告所為係犯著作權法第91條之1第2項
    、第3項明知係侵害著作財產權之光碟重製物而散布罪，起
    訴法條論以被告所犯者為同法第91條之1第3項、第1項之罪
    ，惟業經公訴人當庭變更起訴法條為著作權法第91條之1第3
    項、第2項之罪，附此敘明。犯罪事實二部分，被告所為係
    犯商標法第82條意圖販賣而陳列侵害商標權之商品罪，又被
    告此部分犯行係經警基於蒐證而以釣魚方式查獲原具有販賣
    仿冒商品犯罪故意之被告販賣事證，是被告販賣仿冒商品行
    為尚未達於既遂，惟商標法第82條並無處罰未遂犯之明文，
    是核被告此部分所為係同法條意圖販賣而陳列侵害商標權之
    商品罪，公訴人認係觸犯同法條販賣侵害商標權之商品罪，
    尚有未洽，應予更正。爰審酌被告犯罪之動機、目的、犯罪
    所生之損害，與超級數位公司已達成和解，有和解書在卷可
    佐，並參酌被告非法陳列之侵害商標權之商品販賣金額尚小
    ，以及被告有輕度精神障礙及患有憂鬱症乙情，分別有障礙
    手冊及羅東博愛醫院診斷證明書存卷可參，以及犯後坦承犯
    行態度良好等一切情狀，分別量處如主文所示之刑，並均諭
    知易科罰金之折算標準，並定其應執行刑及易科罰金之折算
    標準。又被告前未曾因故意犯罪受有期徒刑以上刑之宣告，
    有臺灣高等法院被告全國前案紀錄表一件在卷可稽，其因一
    時貪念致罹刑章，惟於犯後已坦承犯行，深具悔意，本院認
    被告經此偵審程序後，當知警惕而無再犯之虞，前揭宣告之
    刑以暫不執行為適當，爰併予宣告緩刑2年，以啟自新。扣
    案盜版之光碟重製物DVD光碟23片、仿冒香奈兒雙C商標之耳
    環2件，分別依著作權法第98條、商標法第83條之規定諭知
    沒收之。
據上論斷，刑事訴訟法第273條之1第1項、第299條第1項前段，
著作權法第91條之1第3項、第2項、第98條商標法第82條、第83
條，刑法第11條前段、第41條第1項前段、第8項、第51條第5款
、第74條第1項第1款，判決如主文。
本案經檢察官周建興到庭執行職務。
中    華    民    國    100    年    12   月    28    日
                  刑事第五庭法  官  林楨森
以上正本證明與原本無異。
如不服本判決應於收受送達後十日內向本院提出上訴書狀，並應
敘述具體理由；其未敘述上訴理由者，應於上訴期間屆滿後二十
日內向本院補提理由書(均須按他造當事人之人數附繕本)「切勿
逕送上級法院」。
                            書記官  劉晨輝
中    華    民    國   100    年    12    月    28    日
附錄本案論罪科刑法條：
著作權法第91條之1
擅自以移轉所有權之方法散布著作原件或其重製物而侵害他人之
著作財產權者，處3年以下有期徒刑、拘役，或科或併科新臺幣
50萬元以下罰金。
明知係侵害著作財產權之重製物而散布或意圖散布而公開陳列或
持有者，處3年以下有期徒刑，得併科新臺幣7萬元以上75 萬元
以下罰金。
犯前項之罪，其重製物為光碟者，處6月以上3年以下有期徒刑，
得併科新臺幣20萬元以上2百萬元以下罰金。但違反第87條第4款
規定輸入之光碟，不在此限。
犯前二項之罪，經供出其物品來源，因而破獲者，得減輕其刑。
著作權法第98條
犯第91條至第93條、第95條至第96條之1之罪，供犯罪所用或因
犯罪所得之物，得沒收之。但犯第91條第3項及第91條之1第3項
之罪者，其得沒收之物，不以屬於犯人者為限。
商標法第82條
明知為前條商品而販賣、意圖販賣而陳列、輸出或輸入者，處
1年以下有期徒刑、拘役或科或併科新臺幣5萬元以下罰金。
商標法第83條
犯前2條之罪所製造、販賣、陳列、輸出或輸入之商品，或所提
供於服務使用之物品或文書，不問屬於犯人與否，沒收之。